台灣台中地方法院刑事判決　　　　　　　　　　　　　九十年度訴字第二九七九號
　　公　訴　人　台灣台中地方法院檢察署檢察官
　　被　　　告　甲○○
　　指定辯護人　本院公設辯護人乙○○
右列被告因毒品危害防制條例案件，經檢察官提起公訴（九十年度偵字第１５０１２
號），本院判決如左：
    主      文
甲○○共同運輸第二級毒品，處有期徒刑捌年，併科罰金新台幣伍拾萬元，罰金如易
服勞役，以罰總額與陸個月之日數比例折算壹日。新台幣貳仟元，沒收，如全部或一
部不能沒收時，以被告之財產抵償之。第二級毒品安非他命壹包（淨重玖捌肆點伍公
克，包裝重壹玖點陸捌公克，純質淨重玖零伍點柒肆公克。），沒收並銷燬之。
    事      實
一、甲○○與賴鼎寬（另由檢察官偵辦中）基於共同運輸第二級毒品安非他命之犯意
    聯絡，先由賴鼎寬與陸永文（另由檢察官偵辦中）聯絡購買第二級毒品安非他命
    交易事宜，於購得安非他命後，再甲○○自行搭乘長程大客車將購得之安非他命
    運輸送回新竹市○○路○段二五巷八十弄十九號五樓甲○○居住處，俟賴鼎寬
    回新竹後再向甲○○取回安非他命，賴鼎寬則支付新臺幣（下同）二萬元予甲○
    ○作為報酬（尚未取得），甲○○為貪圖二萬元之利益，而予同意。民國九十年
    八月二十日下午四時許，賴鼎寬駕駛車牌號碼不詳之大發牌新象型自小客車，在
    國道中山高速公路頭份交流道附近搭載甲○○共赴臺中市購買第二級毒品安非他
    命，同日下午七時許，在臺中市○○路與北平路口之麥當勞速食店與陸永文見面
    ，三人隨即搭乘不詳車牌之計程車至臺中市○○路與興安路口之加油站，賴鼎寬
    與不詳姓名之計程車駕駛者下車進入附近大樓內，甲○○與陸永文則留在計程車
    內等候，約二十分鐘後，賴鼎寬即以電話聯絡甲○○將三十二萬元價款交付陸永
    文，隨後賴鼎寬即將所購得之第二級毒品安非他命一包（淨重玖捌肆點五公克，
    包裝重壹玖點陸捌公克，純質淨重玖零伍點柒肆公克。）帶回計程車上，再由陸
    永文駕駛計程車搭載賴鼎寬、甲○○二人回臺中市○○路與北平路口之麥當勞速
    食店前，賴鼎寬即駕駛前開大發牌新象型自小客車搭載甲○○共同攜帶運輸該包
    安非他命至臺中市國道中山高速公路中清交流道旁，指示甲○○自行搭乘長程大
    客車將購得之安非他命繼續運輸回新竹市○○路○段二五巷八十弄十九號五樓
    甲○○居住處，並交付二千元予甲○○作為車資，賴鼎寬駕車離去後，當甲○○
    攜帶購得之第二級毒品安非他命欲搭乘長程大客車時，為台灣台中地方法院檢查
    署檢察官指揮法務部調查局臺中市調查站、臺中縣警察局刑警隊、海巡署臺中查
    緝隊及臺中縣豐原憲兵隊專案小組幹員當場查獲，並扣得前開安非他命一包。
二、案經法務部調查局臺中市調查站、臺中縣警察局刑警隊、海巡署臺中查緝隊及臺
    中縣豐原憲兵隊報請台灣台中地方法院檢察署檢察官偵查起訴。
      理    由
一被告甲○○對於右揭犯罪事實，於檢察官偵查中已坦承不諱，核與證人即專案小
    組幹員洪宗耀結證情節大致相符，並有現場照片二張附卷可稽，且扣案之安非他
    命一包經送請法務部調查局鑑驗結果，係第二級毒品甲基安非他命（淨重九八四
    ．五公克，包裝重一九點六八公克，平均純度百分之九二、純質淨重九五．七
    四公克。），有該局九十年九月十二日（九十）陸（一）字第九一七六三六
    號檢驗通知書一件在卷可憑，足證被告之自白與事實相符，被告犯行堪以認定。
    被告於本院審理時，亦坦供與賴鼎寬從新竹前往台中購買第二級毒品而後由賴鼎
    寬與其攜帶至中清交流道附近擬由其搭乘長途大客車運輸回新竹之事實，雖其辯
    稱係與賴鼎寬合資購買毒品，非因貪圖二萬元之利益，而為賴鼎寬運輸毒品，然
    此係被告犯罪之動機，與被告之行為是否構成運輸毒品罪名無關。又被告於本院
    審理時，辯稱未收受賴鼎寬所交付之二千元，此乃事後卸責之詞，不足採信。
二、核被告甲○○所為，係犯毒品危害防制條例第四條第二項之運輸第二級毒品罪。
    被告持有第二級毒品安非他命之低度行為應為運輸之高度行為所吸收，不另論罪
    。被告與賴鼎寬間，就犯罪之實施，有犯意聯絡及行為分擔，為共同正犯。爰審
    酌被告犯罪之動機、目的、手段所生之危害及其品行、智識程度與犯罪後之態度
    等一切情狀，量處如主文所示之刑，就罰金刑部分，並諭知易服勞役之折算標準
    。
三、被告運輸第二級毒品安非他命所得二千元，雖未扣案，然依毒品危害防制條例第
    十九條第一項規定，應予宣告沒收，如全部或一部不能沒收時，以其財產抵償之
    。扣案之第二級毒品安非他命一包（淨重九八四．五公克，包裝重一九點六八公
    克，平均純度百分之九二，純質淨重九五．七四公克），依毒品危害防制條例
    第十八條第一項規定，宣告沒並收銷燬之。
據上論斷，應依刑事訴訟法第二百九十九條第一項前段，毒品危害防制條例第四條第
二項、第十八條第一項、第十九條，刑法第十一條前段、第二十八條、第四十二條第
三項，罰金罰鍰提高標準條例第二條，判決如主文。
中      華      民      國      九十一      年    一    月    二十五    日
                                    法  官      李添興
右正本證明與原本無異。
如不服本判決，應於判決送達後十日內，向本院提出上訴狀（須附繕本）。
                                    書記官
中      華      民      國      九十一      年    一    月    二十五    日
